fr: Type d’applicateur: Applicateur; Sans applicateur; Autre
hu: Applikátor típusa: Applikátorral; Applikátor nélkül; Egyéb
nb: Applikatortype: Applikator; Ikke-applikator; Annet
pl: Rodzaj aplikatora: Aplikator; Bez aplikatora; Inne
it: Tipo di applicatore: Applicatore; Non applicatore; Altro
zh-TW: 塗抹工具類型: 塗抹工具; 非塗抹工具; 其他
hr-HR: Vrsta aplikatora: Aplikator; Bez aplikatora; Ostalo
ja: アプリケータタイプ: アプリケーター; アプリケーターなし; その他
pt-PT: Tipo de aplicador: Aplicador; Não aplicador; Outro
tr: Uygulayıcı türü: Uygulayıcı; Uygulayıcı olmayan; Diğer
pt-BR: Tipo de aplicador: Aplicador; Não aplicador; Outro
sl-SI: Vrsta aplikatorja: Aplikator; Brez aplikatorja; Drugo
fi: Aplikaattorin tyyppi: Aplikaattori; Ei aplikaattoria; Muu
nl: Type applicator: Applicator; Niet-applicator; Andere
th: ประเภทอุปกรณ์: อุปกรณ์; ไม่ต้องใช้อุปกรณ์; อื่นๆ
el: Τύπος απλικατέρ: Aπλικατέρ; Μη απλικατέρ; Άλλο
da: Applikatortype: Applikator; Ikke-applikator; Andet
sv: Typ av applikator: Applikator; Icke-applikator; Övrigt
ro-RO: Tip aplicator: Cu aplicator; Fără aplicator; Altele
en: Applicator type: Applicator; Non-applicator; Other
es: Tipo de aplicador: Aplicador; Sin aplicador; Otros
zh-CN: 敷抹器类型: 导管式; 非导管式; 其他
bg-BG: Тип апликатор: Апликатор; Без апликатор; Други
vi: Loại dụng cụ: Dụng cụ bôi; Không phải dụng cụ bôi; Khác
de: Applikatortyp: Applikator; Nicht-Applikator; Sonstiges
cs: Typ aplikátoru: Aplikátor; Neaplikátor; Jiné
lt-LT: Aplikatoriaus tipas: Aplikatorius; Be aplikatoriaus; Kita
sk-SK: Typ aplikátora: Aplikátor; Neaplikátor; Iné
ko: 어플리케이터 타입: 어플리케이터; 어플리케이터 없음; 기타
ru: Наличие аппликатора: С аппликатором; Без аппликатора; Другое